【裁判字號】    89,易,210
【裁判日期】    890725
【裁判案由】    贓物
【裁判全文】
臺灣桃園地方法院刑事判決                         八十九年度易字第二一號
    公  訴  人  臺灣桃園地方法院檢察署檢察官
    被      告  乙○○
右列被告因贓物案件，經檢察官提起公訴（八十八年度偵字第一三四○○號），本院
判決如左：
    主  文
乙○○收受贓物，累犯，處有期徒刑參月，如易科罰金以參佰元折算壹日。
    事  實
一、乙○○有違反麻醉藥品管理條例等前科，民國八十五年十二月二十四日因違反藥
    事法案件經本院判處有期徙刑四月，八十六年七月三日確定，八十六年七月十日
    因違反麻醉藥品管理條例案件經本院判處有期徒刑七月，八十六年八月十八日確
    定，於八十七年七月二十三日因縮短刑期執行完畢。乙○○於八十八年八月二十
    五日上午十一時許，在桃園縣觀音鄉某民宅前，明知其停止強制戒治而於八十八
    年七月二日自戒治所出來甫認識之姓名、住居所均不詳約三十餘歲之綽號「黑猴
    」友人所持有，以新臺幣（下同）十萬元向其兜售之懸掛ＪＫ－八一六二號車牌
    ，車身引擎號碼Ｆ二二Ａ0－0000000號之自用小客車係他人失竊之無任
    何來源證明之贓車，猶以先試開一天再決定是否購買而自「黑猴」收受該自用小
    客車使用，嗣於八十八年八月二十六日中午十一時三十分許乙○○駕駛該懸掛Ｊ
    Ｋ－八一六二號車牌之自用小客車在桃園縣中壢市○○街一八五號前被警查獲。
三、案經桃園縣警察局移請台灣桃園地方法院檢察署檢察官偵查起訴。
    理  由
一、右揭事實，訊據被告乙○○坦承於右述時、地自友人「黑猴」收受該懸掛ＪＫ－
    八一六二號車牌之自用小客車使用，惟否認知悉所收受者係贓物，辯稱「：在被
    抓數天前『黑猴』說有部車要賣我，我說開開看，被抓前一日近中午他到我家載
    我到觀音某民宅他朋友處取該車，『黑猴』說賣我十萬元，我說要試開一天，他
    就把車讓我開回家，我不知車身、車牌不符：『黑猴』說是他的，寄放在他的朋
    友家：（『黑猴』有無給你該車行照等來源證明？）他說第二天會給我，結果就
    被抓：」等語，經查引擎號碼Ｆ二二Ａ0－0000000號自用小客車之車牌
    號碼係ＫＮ－七七一八號，係丁○○所有，於八十七年七月十五日下午五時許在
    桃園縣觀音鄉○○路二四號前失竊，嗣ＫＮ－七七一八號車牌於八十八年七月二
    十一日下午三時許在桃園縣觀鄉坑尾村十鄰六九之十號前為警尋獲，而ＪＫ－八
    一六二號自用小客車則係丙○○所有，車身引擎號碼為Ａ四Ｅ二七二一六號，於
    八十八年六月二十八日下午四時許在新竹縣湖口鄉○○○路三二號旁失竊，嗣於
    八十八年八月十日下午五時三十分許在臺中市○區○○路二一七號尋獲該車車身
    等情，已證人丁○○、田翠惠（丙○○之妻）於警訊時指述甚詳，並有車輛竊盜
    、車牌失竊資料個別查詢報表－查詢車輛認可資料二紙、贓物領據二紙在卷可稽
    ，是知引擎號碼Ｆ二二Ａ0－0000000號自用小客車及ＪＫ－八一六二號
    車牌係他人失竊之贓物無訛，又查被告於八十八年十月六日偵查時及八十九年五
    月九日本院調查時雖供稱「黑猴」之姓名是甲○○，住桃園縣中壢市山東里一三
    鄰山下一六○號，經本院傳訊證人甲○○，證人甲○○否認認識被告及曾交付該
    掛ＪＫ－八一六二號車牌之自用小客車予被告，嗣於八十九年七月十一日本院審
    理時經本院提訊被告指認證人甲○○，被告當庭表示證人甲○○非其所指之「黑
    猴」，且稱「：該車（指懸掛ＪＫ－八一六二號車牌之自用小客車）是綽號黑猴
    交給我，當初我不知他姓名，是我被抓之後，朋友來探監，我請朋友查，朋友告
    訴我黑猴叫甲○○，並拿身分證影本給我看，不過當時我就懷疑黑猴不會告知真
    實姓名：」等詞，可見被告對「黑猴」一無所悉，而參酌車號Ｚ八－七六○一號
    之三陽綠色自用小客車係被告於八十六年、八十七年間向桃園縣中壢市○○路某
    中古車行購得，上開車號之車牌係於八十八年八月二十六日被告遭警逮獲前數日
    之八十八年八月十七日甫向監理站請領之新車牌之情，已據被告於八十九年五月
    九日本院調查時供述甚詳，並有Ｚ八－七六○一號自用小客照影本一紙足稽，是
    被告當知購買車輛應檢視來源證明，且駕駛小客車當隨身攜帶行照以供警查驗，
    被告自一無所悉且非車商之「黑猴」收受「黑猴」欲出售之懸掛ＪＫ－八一六二
    號車牌之自用小客車試開，「黑猴」無法提出任何來源證明供被告檢視，亦無法
    當場提出該車行照予被告，衡諸常情被告當知「黑猴」交付之該懸掛ＪＫ－八一
    六二號車牌之自用小客車係贓車，是被告辯稱不知悉為贓物，顯係卸責之詞，殊
    難採信。本件事證已臻明確，被告犯行洵堪認定。
二、核被告所為，係犯刑法第三百四十九條第一項之收受贓物罪。被告有違反麻醉藥
    品管理條例等前科，八十五年十二月二十四日因違反藥事法案件經本院判處有期
    徙刑四月，八十六年七月三日確定，八十六年七月十日因違反麻醉藥品管理條例
    案件經本院判處有期徒刑七月，八十六年八月十八日確定，於八十七年七月二十
    三日因縮短刑期執行完畢，有臺灣桃園地方法院檢察署刑案資料查註紀錄表、臺
    灣高等法院被告全國前案紀錄表、臺灣高等法院檢察署刑案紀錄簡覆表足稽，其
    經有期徒刑執行完畢後，五年內再犯有期徒刑以上之本罪，應論累犯，依法加重
    其刑。爰審酌被告犯罪動機、目的、行為手段、犯罪所生危害及其犯罪後態度等
    一切情狀而處如主文所示之刑，並諭知易科罰金之折算標準。
據上論斷，應依刑事訴訟法第二百九十九條第一項前段，刑法第三百四十九條第一項
、第四十七條、第四十一條，罰金罰鍰提高標準條例第一條前段、第二條，判決如主
文。
本案經檢察官張春暉到庭執行職務。
中      華      民      國    八十九    年      七      月    二十五    日
             臺灣桃園地方法院刑事第五庭
                                    法  官  林  婷  立
如不服本判決，應於判決送達後十日內向本院提出上訴狀（應附繕本），上訴於臺灣
高等法院。
附錄論罪科刑之法條：
刑法第三百四十九條第一項：
收受贓物者，處三年以下有期徒刑、拘役或五百元以下罰金。


司法院資訊處製作；財團法人民間司法改革基金會備份。
